臺灣高等法院刑事判決　　　　　　　 100年度上易字第2751號
上　訴　人
即　被　告　陳昱興
上列上訴人即被告因竊盜案件，不服臺灣臺北地方法院100年度
審易字第257號，中華民國100年10月31日第一審判決(起訴案號
：臺灣臺北地方法院檢察署100年度偵字第19286號)，提起上訴
，本院判決如下：
    主  文
上訴駁回。
    理  由
一、按刑事訴訟法第350條、第361條規定，不服地方法院之第一
    審判決而上訴者，須提出上訴書狀，並應敘述具體理由，為
    上訴必備之程式。倘已提出上訴理由，但所提非屬具體理由
    者，則由第二審法院以上訴不合法律上之程式，判決駁回。
    而所謂具體理由，必係依據卷內既有訴訟資料或提出新事實
    或新證據，指摘或表明第一審判決有何採證認事、用法或量
    刑等足以影響判決本旨之不當或違法，而構成應予撤銷之具
    體事由，始克當之（例如：依憑證據法則具體指出所採證據
    何以不具證據能力，或依憑卷證資料，明確指出所為證據證
    明力之判斷如何違背經驗、論理法則）；倘僅泛言原判決認
    定事實錯誤、違背法令、量刑失之過重或輕縱，而未依上揭
    意旨指出具體事由，皆難謂係具體理由，俾與第二審上訴制
    度旨在請求第二審法院撤銷、變更第一審不當或違法之判決
    ，以實現個案救濟之立法目的相契合，並節制濫行上訴。又
    上訴意旨對於原判決實體上之違法，或程序上之違法，均必
    須為具體的指摘，俾得就其指摘事項加以審查。故而上訴人
    之上訴書狀或補提之上訴理由書，雖有敘述上訴理由，惟並
    未具體敘述第一審判決有上述違法、不當情形，即與未敘述
    具體理由無異，其所為上訴，即不符合上訴之法定要件。
二、本件被告陳昱興提起上訴，其上訴理由略以：被告本案犯刑
    法第321條第1項第2、3款之竊盜罪，共3 罪，原審各處以有
    期徒刑9月，應執行有期徒刑2年，原審定應執行刑有期徒刑
    2 年，尤顯過重，有違法律授予裁量權，應受比例原則、公
    平原則及內部性界限拘束之原則。被告近期所犯17件竊盜案
    件，由不同有管轄權之法院審理結果，刑度出現落差，且合
    併應執行刑亦違反比例原則，上訴本院之案件宜由同法院合
    併審理，且請求從輕酌定應執行刑云云。惟原判決本於事實
    審法院之推理作用，根據被告於警詢、偵查、原審審理時之
    自白，證人即被害人朱清文、曾鈺婷、王其鶤於警詢證述遭
    竊情節，及監視攝影畫面照片等證據資料，認定被告有如其
    事實欄一、(一)至(三)之加重竊盜犯行，共3 罪，各處有期
    徒刑9 月。已詳敘其所憑證據及認定之理由；而被告本件提
    起上訴，亦不否認有上開加重竊盜犯行，而原審認定被告觸
    犯上開加重竊盜罪，共3 罪，經核其證據之取捨及證明力之
    判斷均與經驗法則、論理法則無違，且有卷存證據資料可資
    覆按。且於量刑時，已審酌「被告不思以正途賺取財富，冀
    圖不勞而獲，竊取他人財物，且有多次竊盜之前案紀錄，有
    本院被告前案紀錄表在卷可稽，猶不知警惕，今再犯本案，
    本應嚴罰重懲，故公訴人求處各罪有期徒刑1 年，固非無見
    ，惟念及被告犯後坦承全部犯行，態度良好，且其左手斷臂
    殘障，謀生較一般正常人而言實有困難，併參酌其生活狀況
    、犯罪之動機、目的、手段、所生危害及竊得財物價值等」
    一切情狀，並認檢察官之求刑稍嫌過重，而每罪各量處有期
    徒刑9 月。是在量刑上對被告有利、不利事由，原審均已審
    酌，並無任何輕重失衡或違法不當之處。再者法律上屬於自
    由裁量之事項，有其外部性界限及內部性界限，並非概無拘
    束，依據法律之具體規定，法院應在其範圍內選擇為適當之
    裁判者，為外部性界限；而法院為裁判時，應考量法律之目
    的及法律秩序之理念所在者，為內部性界限，法院為裁判時
    ，二者均不得有所逾越。在數罪併罰，有二裁判以上，定其
    應執行之刑時，固屬法院自由裁量之事項，但仍應受前揭外
    部性界限及內部性界限之拘束。本案被告所犯加重竊盜罪，
    3罪，每罪各處有期徒刑9月，合於數罪併罰定應執行刑之規
    定，經原審定其應執行之刑為有期徒刑2 年，從形式上觀察
    ，原裁定並未逾越刑法第51條第5 款所定法律之外部性界限
    ，亦未逾越任何已確定判決所宣示之內部界限，核與法律秩
    序之理念及所適用法規目的之內部性界限無違。又上訴意旨
    請求合併審理，參照刑事訴訟法第6條、第7條明文規定，其
    非屬強制規定，而上訴意旨亦未釋明合併審理之必要性，徒
    就各繫屬法院量刑有落差云云，自難認其聲請合併審理為有
    理由，併予敘明。如前所述，原審合併定應執行刑並無違誤
    可指。此外上訴意旨復未指出原判決有何量刑失當之具體事
    由，自非適法之上訴理由。從而，被告上訴意旨請求從輕定
    應執行刑云云，既未能具體指摘原判決於認定事實，適用法
    律、量刑及應執行刑等項有何違法或不當，揆諸上揭意旨，
    本件上訴顯不合法定程式，應予駁回，並不經言詞辯論為之
    。
三、據上論斷，應依刑事訴訟法第367條前段、第372條，判決如
    主文。
中    華    民    國   100    年    12    月    13    日
                  刑事第六庭  審判長法  官  邱同印
                                    法  官  郭豫珍
                                    法  官  黃惠敏
以上正本證明與原本無異。
不得上訴。
                                    書記官  陳豪達
中    華    民    國   100    年    12    月    16    日